【裁判字號】    94,易,1145
【裁判日期】    950303
【裁判案由】    竊盜
【裁判全文】
臺灣彰化地方法院刑事判決              94年度易字第1145號
公  訴  人  臺灣彰化地方法院檢察署檢察官
被      告  丙○○
                    （另案於臺灣臺南監獄臺南分監執行中）
上列被告因竊盜案件，經檢察官聲請簡易判決處刑（94年度偵字
第5193號），本院員林簡易庭認不宜以簡易判決處刑（94年度員
簡字第371 號），簽移本院改依通常程序審理，及臺灣臺南地方
法院檢察署檢察官移送併案審理（94年度偵字第11710 號），被
告於準備程序中就被訴事實為有罪之陳述，經本院合議庭裁定由
受命法官獨任進行簡式審判程序審理，判決如下：
    主    文
丙○○連續竊盜，處有期徒刑陸月，如易科罰金，以佰元折算
壹日。扣案之鑰匙壹支沒收。
    事實及理由
一、犯罪事實：
    丙○○因染有施用毒品惡習，缺錢花用及購買交通工具，竟
    基於意圖為自己不法所有之概括犯意，連續為下列之犯行：
    (1)於民國94年7 月2 日凌晨3 時許（聲請書誤載為上午7 時
      30分許），在彰化縣員林鎮○○路與永吉街交岔路口，持
      其所有、於該處路邊所拾獲他人棄置不要之鑰匙1 支，打
      開丁○○所有（登記名義人為丁○○之父蕭倉）停放在該
      處之車牌號碼PF-3151 號自用小貨車之車門並啟動電門，
      而竊得該自用小貨車1 部，得手後供己使用。嗣於94年7
      月4 日上午5 時50分許，為警在彰化縣埔心鄉○○村○○
      路○ 段82號旁之空地查獲，並扣得其所有，供本件竊盜犯
      罪所用之鑰匙1 支（自用小貨車業經丁○○領回）。
    (2)於94年7 月2 日上午5 時50分許，騎乘車牌號碼IDF-675
      號重型機車，前往彰化縣員林鎮中央里田中央巷11-13 號
      （聲請書誤載為1915號）之甲○○住家外面，以徒手拆卸
      方式，竊取甲○○所有之電話總機箱1 個，得手後，置放
      在前揭機車之腳踏板上，正欲離去之際，為警攔檢當場查
      獲（電話總機箱業經甲○○領回）。
    (3)於94年9 月17日下午4 時40分許，在臺南縣仁德鄉○○路
      ○ 段5 號仁德鄉公所後方，徒手竊取仁德鄉公所放置於水
      溝上之水溝蓋6 塊，得手後欲將之載往回收場變賣之際，
      為警當場查獲（水溝蓋業經仁德鄉公所建設課長乙○○領
      回）。
二、被告丙○○於準備程序中，先就前揭犯罪事實為有罪之陳述
    ，且所犯係死刑、無期徒刑、最輕本刑為3 年以上有期徒刑
    以外之罪，經本院合議庭依刑事訴訟法第273 條之1 第1 項
    之規定，裁定由法官一人獨任進行簡式審判程序，合先敘明
    。
三、本案之證據；
  (一)現場照片14張。
  (二)贓物認領保管單3紙。
  (三)證人即被害人丁○○、證人即告訴人甲○○於警詢之證述、
    證人乙○○於警詢之證述。
  (四)車輛車牌失竊作業- 查詢車輛認可資料、彰化縣警察局車輛
    遺失電腦輸入單各1 紙。
  (五)扣案鑰匙1 支。
  (六)被告於警偵訊及本院審理時之自白。
四、上開犯罪事實中，除(2)所示之竊盜犯行經檢察官於本案提起
    公訴外，其餘部分之竊盜犯行雖未據檢察官於本案提起公訴
    ，惟該部分犯行與檢察官起訴經本院論罪部分有連續犯裁判
    上一罪之關係，本於審判不可分之原則，均為起訴效力所及
    ，本院自應併予審理。至犯罪事實(1)所示被告拾獲鑰匙1 支
    部分，本院審酌扣案鑰匙陳舊，且尾端曾遭精細研磨，已不
    符一般鑰匙使用方式，可疑為他人研磨作特殊使用後任意丟
    棄之物，又復查無證據證明該鑰匙係他人遺失或離本人所持
    有之物，自難遽認被告涉犯侵占遺失物罪，附此敘明。
五、量刑理由：
    查被告前於86年間，因違反槍砲彈藥刀械管制條例案件，經
    臺灣臺中地方法院以86年度訴字第2892號判決判處有期徒刑
    1 年6 月，上訴後，經臺灣高等法院臺中分院以87年度上訴
    字第913 號駁回上訴，再經上訴後，由最高法院以87年度臺
    上字第3178號駁回上訴確定，入監執行後，已於89年2 月3
    日縮短刑期假釋出監付保護管束，並於同年3 月24日假釋期
    滿未經撤銷，視為執行完畢，有臺灣高等法院被告前案紀錄
    表乙紙附卷可憑，而本案被告上開竊盜犯行均在前案執行完
    畢5 年後所犯，自不構成刑法第47條之累犯；至被告雖因上
    開違反槍砲彈藥刀械管制條例案件併經法院判決應於刑後強
    制工作3 年，惟該條例並無如竊盜犯贓物犯保安處分條例第
    7 條之規定，是自不得以強制工作執行完畢日或免予繼續執
    行日為5 年內再犯罪之起算日而判斷是否構成累犯，故檢察
    官聲請書認被告構成累犯而請求加重其刑，容有誤會，附此
    敘明。爰審酌被告素行不良，目前正值壯年，卻不思循正途
    賺錢，僅因缺錢花用即屢犯竊盜犯行，顯然欠缺法紀觀念，
    惟所竊得之財物均未經變賣，且均經被害人領回，所造成之
    損害不大，及犯罪後於偵、審時均自白犯罪，犯後態度尚稱
    良好等一切情狀，量處如主文所示之刑，並諭知易科罰金之
    折算標準，以示懲儆。
五、應依刑事訴訟法第452 條、第273 條之1 第1 項、第299 條
    第1 項前段、第310 條之2 、第454 條第1 項，刑法第56條
    、第320 條第1 項、第41條第1 項前段、第38條第1 項第2
    款，罰金罰鍰提高標準條例第1 條前段、第2 條，判決如主
    文。
六、如不服本判決，應於判決送達後10日內，向本院提出上訴狀
    （須附繕本）。
本案經檢察官鮑慧忠到庭執行職務。
中    華    民    國    95    年    3     月    3     日
                  刑事第一庭  法  官  吳永梁
上正本證明與原本無異。
如不服本判決，應於送達後10日內向本院提出上訴狀（須附繕本
），上訴於臺灣高等法院臺中分院。
告訴人或被害人對於判決如有不服具備理由請求檢察官上訴者，
其上訴期間之計算係以檢察官收受判決正本之日期為準。
中    華    民    國    95    年    3     月    6     日
                              書記官  陳美敏
附錄本案論罪科刑法條：
中華民國刑法第320條
意圖為自己或第三人不法之所有，而竊取他人之動產者，為竊盜
罪，處5 年以下有期徒刑、拘役或500 元以下罰金。
意圖為自己或第三人不法之利益，而竊佔他人之不動產者，依前
項之規定處斷。
前二項之未遂犯罰之。


司法院資訊處製作；財團法人民間司法改革基金會備份。
